【裁判字號】    94,交易,37
【裁判日期】    950420
【裁判案由】    公共危險
【裁判全文】
臺灣苗栗地方法院刑事判決              94年度交易字第37號
公  訴  人  臺灣苗栗地方法院檢察署檢察官
被      告  乙○○
                      巷115.
                      9號丁棟.
上列被告因公共危險案件，經檢察官提起公訴（94年度偵字第10
77號），本院判決如下：
    主  文
乙○○犯不能安全駕駛動力交通工具罪，處有期徒刑貳月，如易
科罰金，以參佰元折算壹日。
    事  實
一、乙○○於民國94年3 月26日晚間8 時許，在桃園縣南崁鄉某
    處飲用啤酒，已達不能安全駕駛動力交通工具，卻仍於同年
    月27日凌晨2 時後某時，駕駛車號A5─8718號自用小客車，
    經國道1 號高速公路後轉國道3 號往臺中方向行駛，迨行至
    國道3 號高速公路南向122 公里800 百公尺處（屬苗栗縣造
    橋鄉），因睡意甚濃乃將車輛停靠於在該處路肩休息。嗣於
    同日5 時30分許，為警臨檢發現乙○○有酒後駕車情事，經
    對之為酒精濃度測試，測得呼氣酒精濃度達每公升0. 81 毫
    克，始悉上情。
二、案經內政部警政署國道公路警察局第2 警察隊報請臺灣苗栗
    地方法院檢察署檢察官偵查起訴。
    理  由
一、訊據被告乙○○，固坦承遭警查獲時係坐於車號A5─8718號
    自用小客車之駕駛座睡覺，該車停放於上開地點，經警叫醒
    後測得呼氣酒精濃度達每公升0. 81 毫克等情，惟矢口否認
    有酒後駕車之犯行，辯稱：該車係由同車之丙○○所駕駛等
    語，經查：
  (一)被告自承於前1 天晚上8 點多喝酒，喝到案發當天凌晨2 點
    多被告遭警查獲時，係坐在車號A5─8718號自用小客車之駕
    駛座，另證人即取締員警甲○○於本院審理時證稱：我們巡
    邏經過後龍收費站，發現路肩有1輛 小客車停在路肩，發現
    車上兩個人一個躺在駕駛座，一個躺在乘客座，我們拍打玻
    璃，坐在駕駛座的乙○○才醒來，乙○○當時有承認車子是
    他開的等語（見本院卷95年4 月6日 審判筆錄第4 頁），另
    證人即員警甲○○於偵查中具結證稱：我問乙○○既然喝醉
    酒，為何不請旁邊的女子開車，乙○○說因為那女子沒有駕
    照，有說車子是他開的，乙○○一直求情通融，但我們沒有
    接受等語（見第1077號偵查卷第23 頁）， 另員警與取締現
    場與被告之對話錄音，經員警製作錄音譯文，其中記載：「
    員警問乙○○：『你自己開車是不是？』，被告回答：『是
    。』，員警問：『你為何不叫你旁邊那個人開？』，被告回
    答：『她就沒有駕照。』，員警問：『所以你就自己開車？
    』，被告回答：『對啦。』」（見第1077號偵查卷第27頁）
    ，而該等內容經檢察官提示被告，被告該內容表示無意見，
    且稱意思都一致（見第1077號偵查卷第35頁），另同車之證
    人丙○○亦證稱：該錄音譯文之內容即係被告與警員的對話
    等語（見第1077號偵查卷第35頁），是被告於警員查獲時已
    向警員表示，車號A5─8718號自用小客車係由其駕駛至該處
    停放，而查獲時被告亦係坐於該車之駕駛座，此外復有被告
    呼氣酒精濃度測定值高達0.81毫升之紀錄1 紙附卷可資佐證
    ，而被告亦坦承因喝酒精神不濟，而於該處睡覺，是被告上
    開因飲用酒類，已不能安全駕駛，而仍駕駛之事實洵堪認定
    。
  (二)被告事後雖辯稱自桃園南崁出發係由同車之丙○○駕駛，另
    證人丙○○於偵查中亦證稱：因為乙○○喝醉了，為了安全
    所以我開車後來我累了就停在那邊，要換他開車，我們有換
    位置，但是他還沒有開等語（見第1077號偵查卷第34頁），
    ，另證人即警員於偵查中雖稱：現場盤問丙○○，他承認最
    初從南崁出發時，是她開的等語（見第1077號偵查卷第23頁
    ），然此與被告遭警查獲時陳稱係由伊駕駛不符，而丙○○
    見被告自承係由伊駕駛時，並未向警員澄清，甚被告於警局
    製作筆錄時，丙○○在場陪同，見被告否認後，亦未向製作
    筆錄之員警澄清該車係由其駕駛至該處，是丙○○在現場縱
    有陳述出發最初曾由其駕駛，事後卻未向警員澄清，顯係為
    擾亂警員辦案，尚不足採為有利於被告之認定。又證人丙○
    ○於偵查中證稱：我是駕駛，乙○○坐在旁邊，後來我累了
    停在那邊，要換他開，我們有換位置等語（見第1077號偵查
    卷第34頁），惟被告於本院審理時供稱：丙○○叫我不要開
    ，我就躺在後座睡覺等語（見本院見本院卷95年4 月6 日審
    判筆錄第14頁），觀諸證人丙○○證述之內容，係指其駕駛
    該自小客車時，被告坐於駕駛座之旁邊座位，其累了兩人方
    互換位置。然被告卻稱，丙○○駕駛時，伊係躺在後座睡覺
    被告與丙○○2 人就被告乘坐之位置陳述不一，足認證人丙
    ○○所稱由其駕駛1 節與事實不符，不足採信。
二、核被告所為，係犯刑法第185 條之3 之不能安全駕駛動力交
    通工具罪，審酌被告查獲時之酒精濃度值、駕駛動力交通工
    具為自用小客車、酒後行駛之時間及路段、未肇事產生實害
    、犯後否認犯行，耗費有限之司法資源，態度不佳等一切情
    狀，量處如主文所示之刑，並諭知易科罰金之折算標準，以
    資懲儆。
據上論斷，應依刑事訴訟法第299 條第1 項前段，刑法第185 條
之3 、第41條第1 項，罰金罰鍰提高標準條例第2 條，判決如主
文。
本案經檢察官劉玉書到庭執行職務。
中    華    民    國    95    年    4     月    20    日
                  刑事第三庭    審判長法  官  柳章峰
                                      法  官  林卉聆
                                      法  官  吳國聖
以上正本與原本無異。
如不服本判決，應於判決送達後10日內向本院提出上訴狀（應附
繕本）。告訴人或被害人如對於本判決不服者，應具備理由請求
檢察官上訴，其上訴期間之計算係以檢察官收受判決正本之日期
為準。
                                書記官  歐明秀
中    華    民    國    95    年    4     月    20    日
刑法第185條之3
服用毒品、麻醉藥品、酒類或其他相類之物，不能安全駕駛動力
交通工具而駕駛者，處1 年以下有期徒刑、拘役或3 萬元以下罰
金。


司法院資訊處製作；財團法人民間司法改革基金會備份。
